【裁判字號】    91,易,559
【裁判日期】    920128
【裁判案由】    毒品危害防制條例
【裁判全文】
臺灣苗栗地方法院刑事判決                          九十一年度易字第五五九號
    公  訴  人  臺灣苗栗地方法院檢察署檢察官
    被      告  甲○○
右列被告因違反毒品危害防制條例案件，茲經檢察官提起公訴（九十年度毒偵字第一
九二六號），本院判決如左：
    主  文
振銀施用第二級毒品，處有期徒刑捌月。扣案之玻璃試管壹支沒收及第二級毒品安
非他命零點伍公克（含袋重）沒收銷燬之。
    事  實
一、甲○○前因施用毒品案件，經依本院先後二次裁定送觀察、勒戒後，均無繼續施
    用毒品之傾向，經臺灣苗栗地方法院檢察署檢察官分別於民國（下同）九十年一
    月廿日及九十年三月七日以八十九年度毒偵字第二二八０號及九十年度毒偵字第
    二八九號處分不起訴。詎又於九十年十二月十二日下午十時許，在苗栗縣南庄鄉
    東河村十鄰六隘寮十四號住處施用第二級毒品安非他命一次，嗣於九十年十二月
    十三日上午十時十分許，騎乘車牌號碼ＩＣＴ｜四三九號機車行經苗栗縣頭份鎮
    ○○路與仁愛路口時，因持有安非他命０．五公克（含袋重）為警查獲，並扣得
    前開安非他命０．五公克（含袋重）及玻璃試管壹支。
二、案經苗栗縣警察局頭份分局報請臺灣苗栗地方法院檢察署檢察官偵查起訴。
    理  由
一、訊據被告甲○○矢口否認涉有上述犯行，辯稱：伊自九十年三月七日不起訴處分
    以後就未再吸用安非他命云云。惟查：右開事實，業經被告甲○○於警訊中自白
    不諱，且有前揭毒品扣案可資佐證、暨苗栗縣衛生局尿液檢驗成績書附卷可稽，
    被告所辯，顯係事後卸責之詞，委無可採。又被告前因施用毒品案件，先後二次
    經送觀察、勒戒後，均認無繼續施用毒品之傾向，並由臺灣苗栗地方法院檢察署
    檢察官分別為不起訴處分確定，有不起訴處分書二份在卷足憑，其三犯施用毒品
    之犯行，堪予認定，應予依法論科。
二、查安非他命為毒品危害防制條例第二條第二項第二款規定之第二級毒品，是被告
    所為，係犯同條例第十條第二項之施用第二級毒品罪。被告持有第二級毒品之低
    度行為，為施用之高度行為所吸收，不另論罪。爰審酌被告之素行及其犯罪之動
    機、目的、手段，犯罪所生之危害、犯罪後坦承犯行等一切情狀，量處如主文所
    示之刑。
三、扣案之玻璃試管一支，可供多種用途（如實驗時攪伴液體等），核非專供施用毒
    品之器具，惟可供被告施用安非他命之物，又為被告所有，為被告供陳明確，應
    依刑法第三十八條第一項第二款規定沒收，安非他命０．五公克（含袋重），依
    毒品危害防制條例第十八條第一項前段沒收銷燬之。
據上論斷，應依刑事訴訟法第二百九十九條第一項前段，毒品危害防制條例第十條第
二項、第十八條第一項前段，刑法第十一條前段、第三十八條第一項第二款，判決如
主文。
本案檢察官李基彰到庭執行職務
中      華      民      國    九十二    年      一      月    二十八    日
                                    台灣苗栗地方法院刑事第一庭
                                          法  官   林  誌  誠
右正本證明與原本無異。
如不服本判決，應於判決送達後十日內向本院提出上訴狀( 應附繕本 )。
                                          書記官   李  達  成
中      華      民      國    九十二    年      一      月    二十八    日
附錄法條：
毒品危害防制條例第十條第二項
  施用第二級毒品者，處三年以下有期徒刑。


司法院資訊處製作；財團法人民間司法改革基金會備份。
